# 企业会计准则解释 16 号 - 递延所得税披露问题

提问人：pdhbridge 时间：2023-01-03 10:24:
根据衔接规定，对于在首次施行本解释的财务报表列报最早期间的期初因适用本解释的单项交易而确认的租赁负债和使用权资产，以及确认的弃置义务相关预计负债和对应的相关资产，产生应纳税暂时性差异和可抵扣暂时性差异的，应当按照本解释和《企业会计准则第 18 号——所得税》的规定，将累积影响数调整 财务报 表列表列 报 最早期最早期 间 的期初留存收益及其他相关财务报表项目。
就是说要调整对比期间的期初的意思吗？不能像租赁和金融工具准则一样只调整本期的期初？
调整情形衔接规定生效日自 2023 年年 1 月月 1 日日起施行，允许企业自发布年度提前执行。对于在首次施行本解释的财务报表列报最早期间的期初至本解释施行日之间发生的适用本解释的单项交易。应当按照本解释的规定进行调整。对于在首次施行本解释的财务报表列报最早期间的期初因适用本解释的单项交易而确认的租赁负债和使用权资产，以及确认的弃置义务相关预计负债和对应的相关资产，产生应纳税暂时性差异和可抵扣暂时性差异的。应当按照本解释和《企业会计准则第 18 号——所得税》的规定，将累积影响数调整财务报表列报最早期间的期初期初留存收益及其他相关财务报表项目。披露规定应当在财务报表附注中披露相关情况。若提前执行也应在财务报表附注中披露相关情况。

回答人：chenyiwei
是。解释 16 号第一、二条的衔接规定都需要调整前期比较数据，即标准的追溯调整法；第三条的衔接方式是不完全追溯调整法，只需调整首次执行日留存收益而不需要调整前期比较数据。